【裁判字號】    97,聲,29
【裁判日期】    970131
【裁判案由】    返還擔保金
【裁判全文】
臺灣嘉義地方法院民事裁定  97年度聲字第29號
聲  請  人  慶豐商業銀行股份有限公司
法定代理人  丙○○
代  理  人  甲○○
相  對  人  乙○○
上列當聲請人聲請返還擔保金事件，本院裁定如下：
    主  文
聲請駁回。
聲請程序費用由聲請人負擔。
    理  由
一、訴訟終結後，供擔保人證明已定20日以上之期間，催告受擔
    保利益人行使權利而未行使者，法院應依供擔保人之聲請，
    以裁定命返還其提存物或保證書，民事訴訟法第104條第1項
    第3款定有明文。依同法第106條規定，上開有關供訴訟費用
    擔保之規定，於因假扣押供擔保之情形準用之。是其所謂之
    「訴訟終結」，係指依假扣押所保全之請求提起之本案訴訟
    終結；如供擔保人未提起本案訴訟時，則指假扣押裁定及假
    扣押執行程序均不存在者而言（最高法院93年度台抗字第
    281號裁定參照）。
二、聲請意旨略以：聲請人與相對人間請求清償借款事件，聲請
    人前遵鈞院96年度裁全字第2970號裁定，為相對人利益曾提
    供中央政府建設公債八十九年度甲類第五期債票，面額為新
    台幣（下同）20萬元1張供擔保後，並經鈞院以96年度存字1
    804號案件提存在案。茲因聲請人業定20日以上期間催告受
    擔保利益人即相對人行使權利而未行使，爰聲請返還擔保金
    等語。
三、經查，聲請人主張因與相對人間假扣押事件，前遵本院96年
    度裁全字第2970號民事假扣押裁定，為擔保假扣押執行，提
    供中央政府建設公債八十九年度甲類第五期債票，面額為20
    萬元1張，並以本院96年度存字第1804號提存事件提存在案
    等事實，業據其提出本院96年度存字第1804號提存書各1紙
    為證，並經本院調取本院96年度存字第1804號卷宗核閱無訛
    ，固堪採信。惟查，聲請人前執上開本院96年度裁全字第29
    70號假扣押裁定為執行名義，聲請本院對相對人所有財產為
    假扣押，本院以96年度執全字第1522號執行事件受理，並執
    行查封相對人之不動產在案，且聲請人迄今未聲請撤回上開
    假扣押之執行，本院前揭假扣押之執行程序至今均未撤銷等
    情，業經調取本院96年度執全字第1522號假扣押案卷核閱屬
    實。是聲請人於假扣押執行之程序尚未撤銷前，即催告相對
    人行使權利，揆之前揭說明，核與民事訴訟法第104條第1項
    第3款規定訴訟終結後，定20日以上之期間，催告受擔保利
    益人行使權利而未行使之要件，尚有未合。從而，聲請人聲
    請返還擔保金，為無理由，應予駁回。
四、依民事訴訟法第95條、第78條，裁定如主文。
中    華    民    國    97    年    1     月    31    日
                  民事第一庭法  官  吳芝瑛
如對本裁定抗告須於裁定送達後10日內向本院提出抗告狀。
以上正本證明與原本無異。
中    華    民    國    97    年    1     月    31    日
                            書記官  馮澤文


司法院資訊處製作；財團法人民間司法改革基金會備份。
